臺灣臺北地方法院民事判決
111年度重訴字第249號
原      告  萬寶祿文創事業股份有限公司

法定代理人  容滋浩  

被      告  財團法人萬寶祿文教基金會


法定代理人  林淑惠  

上列當事人間請求返還款項事件，本院於民國111年5月25日言詞
辯論終結，判決如下：
    主  文
被告應給付原告新臺幣捌佰玖拾參萬捌仟參佰捌拾參元，及自民
國一百一十一年五月二十六日起至清償日止，按年息百分之五計
算之利息。
訴訟費用由被告負擔。
本判決第一項得假執行。
    事實及理由
一、原告主張：
　㈠緣被告係以推廣藝文、心靈、生命、健康醫學及學術研究與
    交流為宗旨，並以公益為目的之財團法人。因被告於民國10
    4年11月間舉辦「2015萬寶祿國際慈善皇后全國總決賽」之
    計劃（下稱系爭選美選拔），惟因被告內部沒有足夠之人力
    得以籌劃、安排國際選美決賽之細部事宜，乃就系爭選美選
    拔之舉辦委任原告統籌辦理之。原告接受委任後隨即著手規
    劃及執行各項選美選拔之細節，並為舉辦系爭選美選拔之目
    的，先行為被告墊付因執行系爭選美選拔所需各項必要費用
    。
　㈡原告為被告統籌舉辦系爭選美選拔所先行墊付之各項執行活
    動之必要費用如下，共1083萬8383元：
　⒈酒店住宿費用237萬8483元：
　　原告為各國選美佳麗安排於天悅大酒店、住都飯店及義大皇
    家酒店住宿下榻，費用共計237萬8483元。
　⒉機票費用446萬3900元：
　　各國佳麗參賽之全數機票費用支出共計446萬3900元。
　⒊場地費用56萬元：
　　系爭選美選拔於義大遊樂世界舉辦，原告為承租場地之目的
    ，共支付義大開發股份有限公司共計56萬元之場地使用費 
    。
　⒋遊覽車費用57萬6000元：
　　原告為舉辦系爭選美選拔之目的，有委請義大遊覽車股份有
    限公司提供遊覽車服務，共計支出57萬6000元。
　⒌活動主持人費用35萬元：
　　原告為聘請活動主持人與喜諾整合行銷有限公司簽訂「2015
    萬寶祿國際慈善皇后全球總決賽活動主持人專案合約」共計
    支出35萬元。
　⒍錄影剪輯費用16萬元：
　　為系爭選美選拔之活動錄影剪輯項目，原告與微果創意媒體
    工作室簽訂「2015萬寶祿國際慈善皇后全球總決賽全程錄影
    、影片剪接後製專案合約」共計支出16萬元。
　⒎委任總顧問費用150萬元：
　　聘用史嗣智先生擔任總顧問，簽訂有「2015萬寶祿國際慈善
    皇后全球總決賽活動結案協議書」，約定總顧問費為150萬
    元。
　⒏參賽者獎金75萬元：
　　系爭選美選拔頒發給各國佳麗參賽者獎金共計美金2500元，
    以匯率1：30換算，折合75萬元。
　⒐秀導費用30萬元：
　　原告另聘有秀導指導各國佳麗走秀，共支付30萬元予秀導。
　㈢被告有將其所有之500萬元定存向銀行辦理質押借款，並自借
    得之金額中，先匯190萬元予原告，作為舉辦系爭選美選拔
    必要費用之部分給付。因此，上開9個項目總計1083萬8383
    元，扣除被告已給付之190萬元後，尚欠893萬8383元。爰依
    民法第546條第1項規定提起本件訴訟等語，並聲明：被告應
    給付原告893萬8383元，及自起訴狀繕本送達翌日起至清償
    日止，按年息5％計算之利息。願供擔保請准宣告假執行。
二、被告則以：認諾原告本件請求。
三、按當事人於言詞辯論時為訴訟標的之捨棄或認諾者，應本於
    其捨棄或認諾為該當事人敗訴之判決，民事訴訟法第384條
    定有明文。查被告已於言詞辯論時認諾原告之請求（見本院
    卷第154頁），自應本於被告認諾為其敗訴之判決。
四、綜上所述，原告依民法第546條第1項規定請求：被告應給付
    原告893萬8383元，及自起訴狀繕本送達翌日即111年5月26
    日（見本院卷第153頁）起至清償日止，按年息5％計算之利
    息，為有理由，應予准許。本件係本於被告認諾所為之判決
    ，應依民事訴訟法第389條第1項第1款規定，依職權宣告假
    執行。
五、訴訟費用負擔之依據：民事訴訟法第78條。
中　　華　　民　　國　　111 　年　　6 　　月　　2 　　日
                  民事第二庭    法　官　李子寧
以上正本係照原本作成。
如對本判決上訴，須於判決送達後20日內向本院提出上訴狀。如
委任律師提起上訴者，應一併繳納上訴審裁判費。
中　　華　　民　　國　　111 　年　　6 　　月　　2 　　日
　　　　　　　　　              書記官  黃幸雪